【裁判字號】    89,訴,388
【裁判日期】    890331
【裁判案由】    毒品危害防制條例
【裁判全文】
臺灣板橋地方法院刑事判決                      八十九年度訴字第三八八號
    公  訴  人  臺灣板橋地方法院檢察署檢察官
    被      告  甲○○
                乙○○
右列被告因違反毒品危害防制條例案件，經檢察官提起公訴（八十八年度偵字第一九
二九一號），本院判決如左：
    主    文
甲○○、乙○○共同連續轉讓第二級毒品，各處有期徒刑拾月。
    事    實
一、甲○○、乙○○均明知安非他命業經毒品危害防制條例列為第二級毒品，不得轉
    讓或持有，竟基於共同轉讓第二級毒品安非他命之概括犯意聯絡，於民國（下同
    ）八十八年七月、八月間某二日（確實日期均不詳），均在位於台北縣板橋市○
    ○路某不詳店名之便利超商前，連續二次均以由甲○○提供重量約一克之安非他
    命，而由乙○○攜帶前往上述便利商店之方式，無償贈與吳嘉興施用（吳嘉興涉
    犯施用第二級毒品安非他命部分，另由檢察官偵辦），而共同轉讓第二級毒品安
    非他命。迨至八十八年八月十二日上午十一時三十分許，吳嘉興因涉犯施用安非
    他命違反毒品危害防條例案件，經警在台北縣板橋市○○路○段二三巷三弄三號
    查獲，復經警循線於同日下午六時十分，在台北縣板橋市○○路與文化路口查獲
    乙○○，另於同日下午六時五十分許，在位於台北縣新莊市○○路一號之「二人
    世界」二○三號套房內，為警查獲甲○○、廖子毅二人施用安非他命（其等二人
    涉犯施用第二級毒品安非他命部分，另由檢察官偵辦），並扣得其等供施用之安
    非他命一包（淨重○‧三公克）及吸食器一個、吸管一支，而偵悉上情。
二、案經台北縣警察局板橋分局報請台灣板橋地方法院檢察署檢察官偵查起訴。
    理      由
一、訊據被告甲○○、乙○○固供承有於前開時地以由甲○○提供安非他命、而由乙
    ○○將安非他命攜帶前往之方式，共同轉讓安非他命一次予吳嘉興等情不諱，惟
    均辯稱：其等僅轉讓一次安非他命予吳嘉興施用，並未連續二次轉讓安非他命云
    云。然查，右揭轉讓安非他命二次予吳嘉興施用之事實，業據證人吳嘉興於偵查
    中證述確於前開時地自被告乙○○處取得二次安非他命之情無訛（見偵查卷第五
    三頁），則被告乙○○於偵查中既到庭陳稱「這些」安非他命是甲○○託我轉交
    給吳嘉興等語（見偵查卷第五六頁背面），顯見其交付安非他命予吳嘉興之次數
    非僅一次，參以被告甲○○於偵查中並未就檢察官訊問其有關吳嘉興證述其等有
    二次交付安非他命之情予以否認，僅稱係因吳嘉興知道其有安非他命，而一直向
    其索取安非他命，其始託乙○○交給吳嘉興等語（見偵查卷第五八頁背面），足
    見其等確有共同轉讓二次安非他命予吳嘉興無訛，綜上所述，被告二人前開所辯
    ，顯係事後卸責之詞，尚難採信，本件事證已臻明確，其等之犯行均堪以認定。
二、按毒品危害防制條例業於八十六年十月三十日經立法院三讀通過，並經總統於八
    十七年五月二十日公布施行，自同年月二十二日起生效，該條例已將安非他命列
    為第二級毒品管制，自不得非法轉讓或持有，被告甲○○、乙○○二人均違反此
    項規定，共同轉讓安非他命予吳嘉興施用之行為，核各觸犯同條例第八條第二項
    之轉讓第二級毒品罪。被告二人對於前開犯罪之實施，有犯意之聯絡及行為之分
    擔，俱為共同正犯。其等轉讓前持有安非他命之低度行為，應為其轉讓之高度行
    為所吸收，均不另論罪。再被告二人二次轉讓安非他命之犯行，時間緊接，所犯
    構成犯罪要件相同之罪名，顯係基於概括犯意為之，為連續犯，均應依刑法第五
    十六條之規定以一罪論，並各加重其刑。爰審酌被告二人違反禁令，共同轉讓足
    以導致精神障礙及生命危險之毒品予他人，所為對他人身心之戕害、對社會治安
    可能之危害程度，與其等之犯罪目的、手段、次數及犯罪後之態度等一切情狀，
    各量處如主文所示之刑，以示懲儆。至扣案之安非他命一包（淨重○‧三公克）
    及吸食器一個、吸管一支，因係被告等人用以施用安非他命之物，此據其等陳明
    在卷，則該等物品與其等本件轉讓第二級毒品安非他命之犯行無涉，自宜於其等
    涉犯施用安非他命案件中處理，本院即不予宣告沒收，附此敘明。
據上論斷，應依刑事訴訟法第二百九十九條第一項前段，毒品危害防制條例第八條第
二項，刑法第十一條前段、第二十八條、第五十六條判決如主文。
本案經檢察官曾文鐘到庭執行職務。
中      華      民      國        八十九      年      三    月  三十一  日
                                      臺灣板橋地方法院刑事第一庭
                                          法  官  邱 靜 琪
右正本證明與原本無異
如不服本判決，應於送達後十日內向本院提出上訴狀
                                          書記官  劉 日 賓
中      華      民      國        八十九      年      四    月    五    日
附錄本案論罪科刑法條全文：
毒品危害防制條例第八條第二項
轉讓第二級毒品者，處六月以上五年以下有期徒刑，得併科新臺幣七十萬元以下罰金
。


司法院資訊處製作；財團法人民間司法改革基金會備份。
